【裁判字號】    98,訴,632
【裁判日期】    980410
【裁判案由】    毒品危害防制條例
【裁判全文】
臺灣板橋地方法院刑事判決               98年度訴字第632號
公  訴  人  臺灣板橋地方法院檢察署檢察官
被      告  甲○○
                    （另案於臺灣臺北看守所羈押）
上列被告因違反毒品危害防制條例案件，經檢察官提起公訴（98
年度毒偵字第196 號），被告於準備程序中對被訴之事實為有罪
陳述，本院合議庭裁定由受命法官獨任行簡式審判程序，並判決
如下：
    主  文
甲○○施用第一級毒品，處有期徒刑玖月。扣案第一級毒品海洛
因驗餘淨重零點零陸捌零公克沒收銷燬之；包裝上開海洛因之塑
膠袋壹只沒收。
    事  實
一、甲○○前因違反毒品危害防制條例案件，經本院以八十七年
    度毒聲字第九０九號裁定送觀察、勒戒，因無繼續施用毒品
    傾向，經台灣板橋地方法院檢察署檢察官於八十七年八月十
    七日以八十七年度偵字第一五六００號不起訴處分確定後，
    復因施用第一、二級毒品海洛因、安非他命案件，經本院以
    八十九年度毒聲字第三一六二號裁定送觀察勒戒，因認有繼
    續施用毒品傾向，復經本院以八十九年度毒聲字第三五０八
    號裁定送戒治處所施以強制戒治，執行強制戒治屆滿三月，
    認無繼續戒治之必要，於九十年三月一日停止戒治，嗣其違
    反保護管束應遵守事項情節重大，經本院以九十年度毒聲字
    第二二八四號裁定撤銷停止戒治，令入戒治處所施以強制戒
    治，於九十年十二月十三日強制戒治執行完畢；其上開施用
    毒品之刑責部分，經本院以八十九年度訴字第二○○○號判
    處有期徒刑三月、八月，應執行刑有期徒刑九月確定。甲○
    ○又於九十年五月間起至同年九月十二日止犯連續施用第一
    級毒品罪，經本院以九十一年度訴字第九八八號判處有期徒
    刑八月確定，與上開罪刑（三月、八月）接續執行，於九十
    二年三月四日縮短刑期假釋出監，至同年四月九日假釋期滿
    未經撤銷，以已執行論（於本案不構成累犯）。
二、詎甲○○未知悔悟，明知海洛因、甲基安非他命分別係毒品
    危害防制條例所規定之第一級、第二級毒品，不得非法持有
    、施用，竟於上開強制戒治執行完畢釋放後五年內，犯施用
    第一級毒品、第二級毒品罪並經法院科刑處罰後，復基於施
    用第一級毒品海洛因、第二級毒品甲基安非他命之犯意，於
    九十七年十二月二十二日上午七時許（起訴書略載為同日下
    午四時三十分許為警查獲採尿回溯二十六小時、九十六小時
    內之不詳時間），在臺北縣三重果菜市場之廁所（起訴書誤
    載不詳地點），以將摻有海洛因、甲基安非他命之毒品加水
    稀釋置於注射針筒內，並注射至身體之方式，同時非法施用
    第一級毒品海洛因、第二級毒品甲基安非他命。嗣甲○○於
    九十七年十二月二十二日下午一時四十五分許，在臺北縣三
    重市○○街五七號前，為警查獲，並扣得其所有之第一級毒
    品海洛因一包（毛重零點二九一公克，淨重零點零七一公克
    ，經取樣部分檢驗用罄，驗餘淨重零點零六八零公克），再
    經警採集之尿液送驗，結果呈毒品海洛因代謝物嗎啡、甲基
    安非他命陽性反應，始悉上情。
三、案經臺北縣政府警察局三重分局報請臺灣板橋地方法院檢察
    署檢察官偵查起訴。
    理  由
一、訊據被告甲○○對於上揭時地，同時施用第一級毒品海洛因
    、第二級毒品甲基安非他命之事實，於本院審理中坦承不諱
    ，並有其所有之白色粉末一包扣案可資佐證。又被告經警查
    獲所採集尿液經送鑑定，亦呈海洛因代謝物嗎啡、甲基安非
    他命陽性反應，有臺灣檢驗科技股份有限公司九十八年一月
    十三日（檢體編號Ｃ0000000號）濫用藥物檢驗報告
    、代碼對照表等件在卷可稽。又上述扣案之白色粉末一包，
    經送交通部民用航空局航空醫務中心鑑定，確為第一級毒品
    海洛因（毛重零點二九一公克，淨重零點零七一公克，經取
    樣部分檢驗用罄，驗餘淨重零點零六八零公克）無誤，有該
    醫務中心九十八年二月十一日航藥鑑字第０九八０四八九號
    毒品鑑定書附卷可按。另被告前有事實欄所載之強制戒治執
    行完畢及施用毒品犯罪科刑紀錄，有臺灣高等法院被告前案
    紀錄表附卷可憑，足徵被告係強制戒治執行完畢釋放後，五
    年內犯施用第一級、第二級毒品罪並經法院科刑處罰，又再
    犯本件施用第一級毒品、第二級毒品罪，依毒品危害防制條
    例第二十三條第二項規定，應依法追訴處罰。本案事證明確
    ，被告犯行洵堪認定，應依法論科。
二、按海洛因、甲基安非他命係毒品危害防制條例第二條第二項
    第一款、第二款所明定之第一級、第二級毒品，不得非法持
    有、施用。核被告所為，係犯毒品危害防制條例第十條第一
    項之施用第一級毒品海洛因罪，及同條第二項之施用第二級
    毒品甲基安非他命罪。其施用第一級毒品海洛因前後持有海
    洛因，施用第二級毒品安非他命前持有甲基安非他命之低度
    行為，應為施用海洛因、甲基安非他命之高度行為所吸收，
    不另論罪。又被告係於九十七年十二月二十二日上午七時許
    將摻有海洛因及甲基安非他命之毒品加水稀釋置於注射針筒
    內，並注射至身體之方式施用等情，業據其於本院審理中供
    明在卷，而依本院歷來審判經驗得知，海洛因、甲基安非他
    命之施用方式，依施用者之使用習慣而有所不同，並無固定
    之施用方式，且確實有施用者係將上述二種毒品同時加水注
    射至身體方式施用之情形，復參以本件警方查獲被告時並未
    扣得玻璃球、吸食器等一般常見施用甲基安非他命之工具，
    被告於本院審理中供述其係同時施用海洛因、甲基安非他命
    等語，尚堪採信。是被告以一施用行為同時施用毒品海洛因
    、甲基安非他命，成立想像競合犯，應依刑法第五十五條之
    規定，從一重論以毒品危害防制條例第十條第一項之施用第
    一級毒品海洛因罪。至公訴意旨認被告上開所犯施用第一級
    毒品、第二級毒品罪，應予分論併罰一節，因無其他積極證
    據證明被告係於不同時間分別施用上開二種毒品，此部分公
    訴論罪之意旨，尚非足採。爰審酌被告犯罪之動機、目的、
    手段，施用毒品犯罪戕害其身心健康，犯罪所造成之危害，
    及其初中畢業之智識程度，暨犯後坦承犯行之態度等一切情
    狀，量處如主文所示之刑，以資儆懲。
三、扣案海洛因（驗餘淨重零點零六八零公克）係查獲之第一級
    毒品，俱如前述，應依毒品危害防制條例第十八條第一項前
    段之規定，宣告沒收銷燬之；另取樣之海洛因部分，因檢驗
    用罄而滅失，爰不另為沒收銷燬之諭知。又據被告於審理中
    供稱該扣案毒品海洛因係其購入，尚未施用前即為警查獲等
    語，堪認包裝上開毒品海洛因之塑膠袋一只係被告所有，屬
    被告預備施用毒品海洛因犯罪之物，爰依刑法第三十八條第
    一項第二款規定宣告沒收之。
據上論斷，應依刑事訴訟法第二百七十三條之一第一項、第二百
九十九條第一項前段，毒品危害防制條例第十條第一項、第二項
、第十八條第一項前段，刑法第十一條前段、第五十五條、第三
十八條第一項第二款，判決如主文。
本案經檢察官李巧菱到庭執行職務。
中    華    民    國    98    年    4     月    10    日
                  刑事第十二庭  法  官  楊 志 雄
以上正本證明與原本無異。
如不服本判決，應於判決送達後10日內敘明上訴理由，向本院提
出上訴狀 (應附繕本) ，上訴於臺灣高等法院。其未敘述上訴理
由者，應於上訴期間屆滿後20日內向本院補提理由書「切勿逕送
上級法院」。
                                書記官  陳春銘
中    華    民    國    98    年    4     月    10    日
附錄本案論罪科刑法條全文：
毒品危害防制條例第十條
施用第一級毒品者，處六月以上五年以下有期徒刑。
施用第二級毒品者，處三年以下有期徒刑。


司法院資訊處製作；財團法人民間司法改革基金會備份。
